臺灣基隆地方法院刑事判決　
111年度交訴字第26號
公  訴  人  臺灣基隆地方檢察署檢察官
被      告  何一金


選任辯護人  許世正律師
上列被告因過失致死案件，經檢察官提起公訴（111年度調偵字
第80號），被告於準備程序中為有罪陳述，經本院裁定進行簡式
審判程序，並判決如下：
    主  文
何一金犯過失致人於死罪，處有期徒刑陸月，如易科罰金，以新
臺幣壹仟元折算壹日。
    事實及理由
一、本件犯罪事實、證據及所犯法條，除下列更正及補充外，其
    餘均引用檢察官起訴書之記載（如附件）：
  ㈠犯罪事實欄一、第3行所載「行經該路段與慶安橋交岔路口欲
    左轉往貨櫃場」，應更正為「行經該路段5.3公里處與中央
    貨櫃場之無號誌交岔路口」。
　㈡犯罪事實欄一、第10行所載「8時54分」，應更正為「9時30
    分」。
　㈢證據部分應補充：「被告何一金於本院審理時之自白、告訴
    人王奕婷於本院審理時之指述」。
  ㈣減刑部分說明：被告肇事後，因報案人或勤指中心轉致資料
    予前往現場處理之員警時，未報明肇事人姓名，嗣有偵查犯
    罪職權之員警前往現場處理時，被告在場並當場承認為肇事
    人乙節，有道路交通事故肇事人自首情形紀錄表在卷可參（
    見偵6779卷第59頁），被告所為應已符合自首之要件，爰依
    刑法第62條前段規定予以減輕其刑。
二、爰以行為人之責任為基礎，審酌被告駕駛動力交通工具參與
    道路交通，本應謹慎注意，以維自身及其他用路人之生命、
    身體安全，竟一時疏失肇事釀成本件車禍事故，致被害人鄭
    至涵枉送寶貴生命，並造成被害人家屬蒙受痛失至愛親人難
    以抹滅之創痕，所為應值非難；惟被告已坦承犯行，並積極
    與被害人家屬洽談調解，惟雙方始終無法達成共識，非無悔
    意，另考量被告為肇事主因，被害人為肇事次因，有新北市
    政府車輛行車事故鑑定會鑑定意見書、新北市車輛行車事故
    鑑定覆議會鑑定覆議意見書在卷可參（見偵6779卷第203至2
    05頁、調偵卷第23至24頁），兼衡被告之素行（見卷內臺灣
    高等法院被告前案紀錄表）、自陳高職畢業之智識程度、為
    職業聯結車司機、月入約新臺幣5萬元、家中有母親、太太
    及3個小孩（19歲至23歲）需扶養（見本院卷第85頁）等一
    切情狀，量處如主文所示之刑，並諭知如易科罰金之折算標
    準。
據上論斷，應依刑事訴訟法第273 條之1 第1 項、第299 條第1
項前段、第310 條之2 、第454 條第2 項，判決如主文。
本案經檢察官藍巧玲提起公訴，檢察官高永棟到庭執行職務。
中　　華　　民　　國　　111 　年　　9 　　月　　14　　日
                  刑事第二庭  法　官　鄭富容
以上正本證明與原本無異。
如不服本判決應於收受送達後20日內向本院提出上訴書狀，並應
敘述具體理由；其未敘述上訴理由者，應於上訴期間屆滿後20日
內向本院補提理由書(均須按他造當事人之人數附繕本)「切勿逕
送上級法院」。　　　　　　　　　
中　　華　　民　　國　　111 　年　　9 　　月　　14　　日
                              書記官  耿珮瑄
附錄本案論罪科刑法條全文：
中華民國刑法第276條
因過失致人於死者，處5年以下有期徒刑、拘役或50萬元以下罰
金。
【附件】：
臺灣基隆地方檢察署檢察官起訴書
                                     111年度調偵字第80號
　　被　　　告　何一金　男　54歲（民國00年00月0日生）
　　　　　　　　　　　　住○○市○○區○○街00號
　　　　　　　　　　　　國民身分證統一編號：Z000000000號
    選任辯護人  許世正律師
上列被告因過失致死案件，已經偵查終結，認應提起公訴，茲將
犯罪事實及證據並所犯法條分敘如下：
　　　　犯罪事實
一、何一金於民國110年9月22日8時32分許，駕駛車牌號碼000-0
    000號曳引車，沿新北市瑞芳區台2丁線由基隆往瑞芳方向行
    駛，行經該路段與慶安橋交岔路口欲左轉往貨櫃場，本應注
    意左轉車應禮讓對向直行車先行，而依當時天候晴、日間自
    然照明、柏油路面乾燥無缺陷、無障礙物，視距良好，並無
    不能注意之情況，竟疏未注意及此，適有鄭至涵騎乘車牌號
    碼000-0000號普通重型機車，沿該路段由瑞芳往基隆方向直
    行行駛於何一金之對向車道，亦未注意車前狀況，見狀煞閃
    不及，與何一金上開駕駛之曳引車發生碰撞，致鄭至涵受傷
    倒地，經送醫急救後，仍於同日8時54分許，因頭臉部外傷
    骨折、全身多處擦挫傷、中樞神經休克而死亡。
二、案經鄭至涵之母王弈婷告訴暨新北市政府警察局瑞芳分局報
    告偵辦。
　　　　證據並所犯法條
一、證據清單及待證事實：
編號 證據名稱 待證事實 ㈠ 被告何一金於警詢及偵訊中之供述 被告坦承有於上開時、地，與被害人鄭至涵發生車禍之事實之事實。 ㈡ 證人即告訴人王弈婷於警詢及偵查中之指證 證明被害人因車禍送醫不治死亡之事實。  ㈢ 1.道路交通事故現場圖、道路交通事故調查報告表㈠㈡、被告何一金駕駛上開曳引車之車速紀錄表 2.瑞芳分局現場勘查報告 3.路口監視器錄影檔案光碟、被告何一金駕駛上開車輛之行車紀錄器檔案光碟、翻拍、現場及車損照片 4.被告何一金之酒精測定紀錄表、被害人之和平醫事檢驗所檢驗報告暨送檢驗之密錄器檔案光碟 證明被告駕駛上開曳引車與被害人發生撞擊之事實。 ㈣ 醫療財團法人臺灣區煤礦業基金會臺灣礦工醫院乙種診斷書、本署勘(相)驗筆錄、相驗屍體證明書、檢驗報告書及相驗照片 證明被害人因本案車禍送醫救治，於到院前已無呼吸心跳，被害人頭臉部外傷骨折、全身多處擦挫傷、中樞神經休克之事實。  ㈤ 新北市政府車輛行車事故鑑定會新北車鑑字第0000000號鑑定意見書1紙、新北市車輛行車事故鑑定覆議會新北覆議0000000號鑑定覆議意見書1紙 證明本件車禍事故經送鑑定及覆鑑肇事因素，鑑定及覆議意見為：被告駕駛營業半聯結車，左轉彎駛入貨櫃場未讓對向直行車先行為肇事主因；被害人，騎乘普通重型機車，未注意車前狀況，為肇事次因之事實。 
二、核被告所為，係犯刑法第276條過失致死罪嫌。被告於肇事
    後，警方到場處理尚未知悉肇事人前，主動向警方坦承肇事
    ，有新北市政府警察局道路交通事故肇事人自首情形紀錄表
    附卷可稽，符合自首要件，請依刑法第62條本文之規定減輕
    之。
三、依刑事訴訟法第251條第1項提起公訴。
　　此　致
臺灣基隆地方法院
中　　華　　民　　國　 111　　年　　6　　月　　27　　日
　　                         檢　察　官　藍  巧  玲　
本件正本證明與原本無異
中　　華　　民　　國　 111　  年　  7　  月　   3    日
　　                         書　記　官　陳  德  倫　　
附錄本案所犯法條：
中華民國刑法第276條
因過失致人於死者，處 5 年以下有期徒刑、拘役或 50 萬元以
下罰金。